【裁判字號】    98,消債清,47
【裁判日期】    981230
【裁判案由】    清算事件
【裁判全文】
臺灣士林地方法院民事裁定            98年度消債清字第47號
聲  請  人
即  債務人  甲○○
代  理  人  白德孚律師
上列債務人因聲請清算事件，本院裁定如下：
    主  文
債務人甲○○自民國九十八年十二月三十日下午五時起開始清算
程序。
命司法事務官進行本件清算程序。
    理  由
一、按債務人對於金融機構因消費借貸、自用住宅借款、信用卡
    或現金卡契約而負債務，在聲請更生或清算前，應提出債權
    人清冊，以書面向最大債權金融機構請求協商債務清償方案
    ，並表明共同協商之意旨，消費者債務清理條例第151 條第
    1 項定有明文。次按債務人不能清償債務或有不能清償之虞
    者，得依本條例所定更生或清算程序，清理其債務，同條例
    第3 條定有明文。又法院開始清算程序之裁定，應載明其年
    、月、日、時，並即時發生效力。法院開始更生或清算程序
    後，得命司法事務官進行更生或清算程序，必要時得選任律
    師、會計師或其他適當之自然人或法人一人為監督人或管理
    人，復為同條例第83條第1 項、第16條所明定。
二、聲請意旨略以：伊有不能清償債務情事，於消費者債務清理
    條例施行後，曾以書面向最大債權金融機構即台北富邦商業
    銀行股份有限公司請求共同協商債務清償方案。惟伊另有保
    證債務、民間債務及勞工紓困貸款無法納入協商，致伊協商
    不成立。且伊家中尚有重症患者、就學中之子女及年事已高
    之家人須照料，以伊之收入實無力同時維持基本生活及履行
    前置協商還款方案。又伊未經法院裁定開始更生程序或許可
    和解或宣告破產，爰向本院聲請清算等語。
三、經查，債務人所主張之上開事實，業據提出前置協商不成立
    通知書（見本院卷第21頁）、債務人之全戶戶籍謄本（見本
    院卷第27至28頁）、財團法人金融聯合徵信中心當事人綜合
    信用報告－債務清理條例前置協商專用債權人清冊（見本院
    卷第16至19頁）、財團法人金融聯合徵信中心當事人綜合信
    用報告（見本院卷第102 至111 頁）、台灣土地銀行城東分
    行就債務人申請「97年勞工保險被保險人紓困貸款」之核定
    通知書（見本院卷第139 頁）、財政部臺北市國稅局96、97
    年度綜合所得稅各類所得資料清單（見本院卷第68至69頁）
    、財政部臺北市國稅局財產歸屬資料清單（見本院卷第70頁
    ）、勞工保險被保險人投保資料表（見本院卷第72至73頁）
    、債務人任職於台灣鑽石工業股份有限公司之服務證明書（
    見本院卷第71頁）、薪資發放明細表（見本院卷第74至79頁
    ）等為證，核閱屬實。佐諸債務人自陳其配偶郭東煌為極重
    度多重器官障礙患者，領有身心障礙手冊、無工作能力、須
    債務人扶養，並提出郭東煌之中華民國身心障礙手冊影本（
    見本院卷第29頁）等資料，堪認為真實。此外，復查無債務
    人有消費者債務清理條例第6 條第3 項、第8 條或第82條第
    2 項所定駁回清算聲請之事由存在，則債務人聲請清算，應
    屬有據。揆諸首揭規定及說明，應予開始清算程序，並命司
    法事務官進行本件清算程序。
四、爰裁定如主文。
中    華    民    國    98    年    12    月    30    日
                  民事第一庭  法      官  黃珮禎
上為正本係照原本作成。
本件不得抗告。
中    華    民    國    98    年    12    月    30    日
                              書  記  官  周嫣蘋

司法院資訊處製作；財團法人民間司法改革基金會備份。
